【裁判字號】    95,交聲再,11
【裁判日期】    950331
【裁判案由】    過失傷害
【裁判全文】
臺灣高等法院刑事裁定                95年度交聲再字第11號
再審聲請人
即受判決人  甲○○
上列聲請人因過失傷害案件，對於本院94年度交上易字第219 號
，中華民國94年11月9日第二審確定判決(第一審案號：臺灣臺北
地方法院94年度交易字第20號，起訴案號：臺灣臺北地方法院檢
察署93年度偵字第19526號），聲請再審，本院裁定如下：
    主  文
再審之聲請駁回。
    理  由
一、聲請意旨略以：(一)原確定判決認定聲請人犯罪，是根據聲請
    人之自白，但是聲請人是在意識模糊的情況下，被誘導所為
    之自白。(二)聲請人認為告訴人所受之傷害與聲請人無關，因
    告訴人係指訴聲請人將其撞飛出去，而由蒐證照片可知，聲
    請人之機車左側有碰撞跌倒所產生的嚴重擦痕，而右側則無
    任何碰撞痕跡，如告訴人與來院作證之警員所言屬實，為何
    其腳踏車無任何變形，況告訴人之淑女腳踏車把手高度（經
    聲請人至腳踏車店確認測量）為中型110cm；大型120cm，可
    依個人身高調整，被告之機車把手高度為92cm，兩者把手高
    度相差近20cm以上，如何碰得到，該警員所言完全與事實不
    符。(三)又告訴人於答辯書上言其長時期、身體與精神都不好
    ，而且視力近視度數沒有800 度，也有1,000 度，再聲請人
    於現場發現告訴人擦地痕跡前有一人孔蓋，假設其為閃避人
    孔蓋或因人孔蓋滑倒也不足為奇。基於上述3 點新證據，可
    資證明，足認聲請人應為無罪之判決，為此依法聲請再審，
    請貴院明察，准予開始再審之裁定云云。
二、按有罪之判決確定後，有左列情形之一者，為受判決人之利
    益，得聲請再審︰1.原判決所憑之證物已證明其為偽造或變
    造者；2.原判決所憑之證言、鑑定或通譯已證明其為虛偽者
    ；3.受有罪判決之人，已證明其係被誣告者；4.原判決所憑
    之通常法院或特別法院之裁判已經確定裁判變更者；5.參與
    原判決或前審判決或判決前所行調查之法官，或參與偵查或
    起訴之檢察官，因該案件犯職務上之罪已經證明者；6.因發
    現確實之新證據，足認受有罪判決之人應受無罪、免訴、免
    刑或輕於原判決所認罪名之判決者，刑事訴訟法第420條第1
    項定有明文。次按刑事訴訟法第420 條第1項第6款所謂發見
    確實之新證據，係指該證據於事實審法院判決前已經存在，
    為法院、當事人所不知，不及調查斟酌，至其後始行發見，
    且就證據本身形式上觀察，固不以絕對不須經過調查程序為
    條件，但必須顯然可認為確實足以動搖原有罪確定判決，而
    為受判決人無罪、免訴、免刑或輕於原判決所認罪名之判決
    者為限。故受理聲請再審之最後事實審法院，應就聲請再審
    理由之所謂「新證據」，是否具備事實審判決前已經存在，
    為法院、當事人所不知，事後方行發見之「嶄新性」，及顯
    然可認足以動搖原有罪確定判決，應為無罪、免訴、免刑或
    輕於原判決罪名之「顯然性」二要件，加以審查，為判斷應
    否准予開始再審之準據(最高法院85年度臺抗字第308號、93
    年度臺抗字第98號判決意旨參照）。
三、經查：
    (一)聲請人雖以其自白係在意識模糊情況下，被誘導而為陳述
      云云，然查：聲請人於本院94年度交上易第219 號案件之
      第一審、第二審事實審審理中，均未就其先前自白陳述是
      否係非出於自由意志一節提出任何抗辯，其並於該案件第
      一審及第二審審判期日對其於警詢及偵審中之供述，係稱
      ：「實在」、「無意見」等語（見94年度交易字第40號卷
      第43頁、94年度交上易字第219號卷第46頁)，經本院調取
      該案卷核閱無誤，且聲請人本件聲請再審亦未提出任何有
      關其於該前案所為陳述有非出於其自由意志或有其他不法
      取供情形之證據，而僅係其個人於判決確定後之片面陳述
      ，自難認為係屬「新證據」，核與前述「確實之新證據」
      要件不合。
    (二)聲請人雖又以：其機車僅左側有碰撞跌倒所產生之嚴重擦
      痕，右側則無任何碰撞痕跡，且該機車之把手高度顯然低
      於告訴人腳踏車把手高度近20公分，不可能將其撞倒，作
      證之警員所言與事實不符云云置辯，並提出所謂之蒐證照
      片為證。惟查：聲請人於警詢中供稱：「當時因閃避計程
      車，且蔡女腳踏車太靠近快車道，才擦到把手」（見偵查
      卷第26頁），於原確定判決第一審準備程序復供稱：「我
      承認有擦撞告訴人的事實，我被計程車擦撞到左手把，才
      會向右靠向右偏，告訴人就在我旁邊，也是第三線，才會
      擦撞到告訴人，我碰到告訴人把手要拉回來，人車就滑倒
      在地上，車子左側倒地」云云（見94年度交易字第20號卷
      第25頁背面），皆承認其機車有擦撞告訴人自行車。而警
      員於93年2月11日8時17分許對聲請人本案機車拍攝之照片
      ，亦明確顯示其機車右把手最外側下方有擦撞痕跡（見偵
      查卷第9頁)，而此一痕跡在聲請人本件聲請再審所提出之
      照片亦可看到(見其編號6照片），又告訴人自行車有被擦
      撞倒地所產生車損，亦有偵查卷所附之照片可證（見偵查
      卷第13、14頁），顯證證人林勝源之證述屬實，且聲請人
      所云其機車把手高度顯然低於告訴人腳踏車把手高度近20
      公分，亦係其個人單方面之陳述，更何況，原確定判決係
      依照告訴人之證述及卷內證據，認定聲請人機車之右把手
      係碰撞告訴人自行車之左側車身，而非自行車之左把手，
      有確定判決可稽，聲請人所云：機車把手高度顯然低於告
      訴人腳踏車把手高度近20公分，不可能將其撞倒云云，亦
      顯不符合前揭「確實之新證據」之要件。
    (四)至聲請人另辯稱：告訴人自承於案發當時有視力不良、精
      神不佳云云，惟遍查原確定案件全卷，並未見告訴人曾為
      此陳述，已見聲請人所述不實。況且，既係聲請人駕車右
      偏擦撞告訴人自行車，自與告訴人視力是否不良無關。聲
      請人又稱：於現場發現告訴人擦地痕跡前有一人孔蓋，該
      人孔蓋可能為告訴人倒地受傷之原因云云，惟此乃聲請人
      個人意見之詞，不具證據適格，並與其於原確定判決第一
      審之前揭供述相左，亦不符合前揭「確實之新證據」之要
      件。
四、綜上，本件聲請人所舉聲請再審之理由，均屬其個人片面且
    與其先前供述不符之說詞，皆不具證據適格，核與刑事訴訟
    法第420條第1項第6 款所定「確實新證據」之要件不符，顯
    無再審理由，其聲請應予駁回。
據上論斷，應依刑事訴訟法第434條第1項，裁定如主文。
中    華    民    國    95    年    3     月    31    日
                  刑事第九庭    審判長法  官  李文成
                                      法  官  周盈文
                                      法  官  王復生
以上正本證明與原本無異。
不得抗告。
                                      書記官  王宜玲
中    華    民    國    95    年    4     月    3     日


司法院資訊處製作；財團法人民間司法改革基金會備份。
